臺灣基隆地方法院刑事判決　　　　　　　100年度訴字第805號
公　訴　人　臺灣基隆地方法院檢察署檢察官
被　　　告　魏俊雄
上列被告因違反毒品危害防制條例案件，經檢察官提起公訴（10
0 年度毒偵字第2090號），被告就被訴事實為有罪之陳述，本院
合議庭裁定由受命法官獨任進行審判，經改依簡式審判程序審理
後判決如下：
    主  文
魏俊雄施用第一級毒品，累犯，處有期徒刑捌月；又施用第二級
毒品，累犯，處有期徒刑肆月。應執行有期徒刑拾月。
    事  實
一、魏俊雄前因施用毒品案件，經本院裁定送觀察勒戒後，認有
    繼續施用毒品傾向，復經本院裁定令入戒治處所施以強制戒
    治，於民國90年1 月13日執行期滿，由臺灣基隆地方法院檢
    察署檢察官以90年度戒毒偵字第24號為不起訴處分確定。復
    於上開強制戒治執行完畢後5 年內，因施用第一級、第二級
    毒品案件，經臺灣高等法院以93年度上訴字第3274號判決判
    處有期徒刑7 月、5 月，應執行有期徒刑10月確定，而於95
    年1 月31日執行完畢。又因施用第一級毒品案件，先後經本
    院以95年度訴字第508 號、95年度訴字第929 號判決各判處
    有期徒刑10月、11月確定，嗣經本院以96年度聲減字第609
    號裁定減刑後定應執行有期徒刑10月15日確定，後於96年8
    月1 日易科罰金執行完畢。再因施用第一級毒品案件，經本
    院以98年度訴字第103 號判決判處有期徒刑11月，上訴後，
    分經臺灣高等法院以98年度上訴字第1766號、最高法院以98
    年度台上字第4730號判決上訴駁回確定，甫於99年9 月5 日
    執行完畢。
二、詎魏俊雄猶不知悔改，復基於施用第二級毒品甲基安非他命
    之犯意，於100 年8 月30日凌晨4 、5 時許，在基隆市中正
    區○○○街82號3 樓住處，以將第二級毒品甲基安非他命置
    於玻璃球內燒烤後吸食所產生煙霧之方式，施用第二級毒品
    甲基安非他命1 次。又基於施用第一級毒品海洛因之犯意，
    於同日晚上11時許，在上揭住處，以將海洛因滲入香菸後點
    燃抽用之方式，施用第一級毒品海洛因1 次。嗣因另涉違反
    槍砲彈藥刀械管制條例案件，為警於同年8 月31日上午10時
    許，在上開處所拘獲，且警徵得其同意採尿送驗，結果呈嗎
    啡、甲基安非他命陽性反應，始悉上情。
三、案經新竹縣政府警察局竹北分局報請臺灣基隆地方法院檢察
    署檢察官偵查後起訴。
    理  由
壹、程序事項：
    本件被告所犯者非為死刑、無期徒刑、最輕本刑為3 年以上
    有期徒刑之罪或高等法院管轄第一審案件，其於準備程序進
    行中，先就被訴事實為有罪之陳述，經告知其簡式審判程序
    之旨，並聽取公訴人、被告之意見後，本院業已依刑事訴訟
    法第273 條之1 第1 項之規定，裁定由受命法官獨任以簡式
    審判程序進行本案之審理。
貳、實體事項：
一、上開事實，業據被告於偵查及本院審理時坦承在卷，且其為
    警查獲時所採集之尿液送驗後，結果呈嗎啡、甲基安非他命
    陽性反應，有詮昕科技股份有限公司出具之濫用藥物尿液檢
    驗報告及新竹縣政府警察局竹北分局毒品犯罪嫌疑人尿液採
    驗作業管制紀錄表各1 紙附卷可稽，是被告之自白核與事實
    相符，可以採信。又被告前因施用毒品案件，經裁定送觀察
    、勒戒暨強制戒治後，由臺灣基隆地方法院檢察署檢察官為
    不起訴處分，嗣於強制戒治執行完畢釋放5 年內多次再犯施
    用毒品罪，經本院判處如事實欄一所示有期徒刑等情，有臺
    灣高等法院被告前案紀錄表在卷可稽。被告既曾強制戒治期
    滿後「五年內再犯」施用毒品，且經法院判處罪刑確定，竟
    又再次於如事實欄二所示之時間，施用第一級、第二級毒品
    ，即非屬毒品危害防制條例第20條第3 項所定「五年後再犯
    」之情形，從而，檢察官依法逕行起訴，於法要無不合。綜
    上所陳，本案事證明確，被告施用第一級、第二級毒品犯行
    ，洵堪認定，應依法論科。
二、查海洛因、甲基安非他命分係毒品危害防制條例第2 條第2
    項第1 款、第2 款所定之第一級、第二級毒品，被告施用第
    一級毒品海洛因、第二級毒品甲基安非他命之行為，係犯毒
    品危害防制條例第10條第1 項、第2 項之施用第一級、第二
    級毒品罪。被告因施用前而持有第一級毒品海洛因及第二級
    毒品甲基安非他命之低度行為，應為施用第一級、第二級毒
    品之高度行為所吸收，不另論罪。被告所犯上開2 罪，犯意
    各別，行為不同，應予分論併罰。被告前曾受如事實欄一所
    示之有期徒刑執行完畢，有臺灣高等法院被告前案紀錄表在
    卷可按，其於有期徒刑執行完畢後之5 年內，故意再犯本件
    有期徒刑以上之罪，為累犯，其所犯上開2 罪，均應依刑法
    第47條第1 項加重其刑。爰審酌被告犯罪之動機、犯罪目的
    、曾有施用毒品之前科仍不知戒除，惟犯罪後坦承犯行，且
    所犯之施用毒品犯行乃戕害自己身心健康等一切情狀，分別
    量處如主文所示之刑，併定其應執行之刑。
三、據上論斷，應依刑事訴訟法第273條之1第1項、第299條第1
    項前段，毒品危害防制條例第10條第1 項、第2 項，刑法第
    11條前段、第47條第1 項、第51條第5 款，判決如主文。
本案經檢察官張長樹到庭執行職務。
中    華    民    國    100     年    11   月   30    日
                  刑事第三庭法  官  黃梅淑
以上正本證明與原本無異。
如不服本判決應於收受送達後10日內向本院提出上訴書狀，並應
敘述具體理由；其未敘述上訴理由者，應於上訴期間屆滿後20日
內向本院補提理由書( 均須按他造當事人之人數附繕本) 「切勿
逕送上級法院」。
中    華    民    國    100     年    11   月   30    日
                            書記官  丁妍君
附錄論罪法條:
毒品危害防制條例第10條
施用第一級毒品者，處 6 月以上 5 年以下有期徒刑。
施用第二級毒品者，處 3 年以下有期徒刑。